臺灣臺中地方法院刑事判決　　　　　　　　　　　　　九十三年度易字第六四五號
　　公　訴　人　臺灣臺中地方法院檢察署檢察官
　　被　　　告　戊○○
　　選任辯護人　黃文崇律師
右列被告因加重竊盜案件，經檢察官聲請簡易判決處刑（九十二年度偵字第二四０九
一號），本院臺中簡易庭認不宜逕以簡易判決處刑，移由本院改依通常程序判決如左
：
    主  文
戊○○攜帶兇器竊盜，未遂，處有期徒刑陸月，如易科罰金，以參佰元折算壹日。扣
案十字螺絲起子壹支沒收。
    事  實
一、戊○○意圖為自己不法之有，於民國九十二年十二月五日下午二時四十分許，至
    臺中縣豐原市○○路二二０號（所有權人為丙○○，公訴人誤認為乙○○○所有
    ）空屋（無故侵號人他人建築物部分未據告訴），持客觀上足以對人之生命、身
    體構成威脅、足供兇器使用之十字螺絲起子一支，拆卸鋁門二片、鋁窗二片置於
    屋內地上，並將玻璃拆下，欲將鋁質框架部分集中後載運變賣銷贓（毀損部分未
    據告訴），其在屋內拆解時尚未離去之際，即為巡邏員警查獲，竊取上開鋁門、
    鋁窗骨架而未得逞，並經警扣得上開其所有用以行竊之十字螺絲起子一支。
二、案經臺中縣警察局豐原分局報告臺灣臺中地方法院檢察署檢察官聲請簡易判決處
    刑。
    理  由
一、訊據被告戊○○固坦承於上開時、地拆卸屋內鋁門窗並拆解鋁質骨架欲變賣之事
    實，惟矢口否認有何竊盜犯行，辯稱：臺中縣豐原市○○路二二０號現場建物甚
    為老舊，無人居住，其主觀上認為鋁門窗是別人不要的廢棄物，而將鋁門窗拆下
    蒐集欲搬走變賣，尚未搬走屋主就來了，其否認行竊云云。經查：被告於九十二
    年十二月五日下午二時四十分許，至臺中縣豐原市○○路二二０號空屋，持其所
    有螺絲起子一支，拆卸鋁門、鋁窗，欲將鋁質框架部分集中後持往變賣之事實，
    迭據被告於警詢時、偵查中及本院審理中坦承不諱，核與證人乙○○○於警詢時
    證述情節相符。被告雖以該建物是空屋，沒想到是有人的置辯，然證人乙○○○
    於本院審理中證稱：其夫即證人紀榮森接洽購買建物，惟尚未交付，房子是否登
    記其名下並不清楚，該房子外面貼有磁磚，且未脫落，都很完整等語，又臺中縣
    豐原市○○路二二０號建物外觀磁磚外形完好，該址大門係鐵捲門，且鐵捲門亦
    未見明顯鏽蝕，而大門門楣右側亦有門牌，且門牌位置甚為明顯等情，此觀之查
    獲現場照片二幀（見偵卷第二十頁）及證人乙○○○於本院審理中提出之照片一
    幀甚明，是以該址縱係空屋無人居住，亦難認係老舊廢棄之建物，應係有所有權
    人之建物，被告辯以其誤認係「沒有人的」始拆卸鋁門窗云云，顯無足採。又上
    開建物所有權人並非證人乙○○○一節，業據證人紀榮森於本院審理中證述明確
    ，其證稱其於九十二年十二月五日下午三時許至代書處辦理該建物買賣事宜，已
    支付定金，但所有權人有意見，並未辦理過戶，後來沒買成，也未交屋等語，並
    提出之建物登記簿謄本一份、房屋稅繳款書影本一份為憑，上開建物登記簿謄本
    、房屋稅繳款書影本分別記載所有權人及納稅義務人均係案外人丙○○，足徵該
    建物並非證人乙○○○所有，併此敘明。此外，另有被告所有用以行竊之十字螺
    絲起子一支扣案可證，復有贓物認領保管收據一份、查獲現場照片六幀（偵卷第
    十八至二十頁）在卷可參，被告空言誤認係廢棄物而予拆卸，顯係卸責之詞，不
    足採信，本件事證明確，被告犯行洵堪認定，應予依法論科。
二、按刑法第三百二十一條第一項第三款之攜帶兇器竊盜罪，係以行為人攜帶兇器竊
    盜為加重條件，此所謂兇器，其種類並無限制，凡客觀上足對人之生命、身體、
    安全構成威脅，具有危險性之兇器均屬之，且只須行竊時攜帶此種具有危險性之
    兇器為已足，並不以攜帶之初有行兇之意圖為必要（最高法院七十九年台上字第
    五二五三號判例參照）。查被告用以行竊十字螺絲起子，全長約十五公分，為十
    字型起子，握柄為塑膠材質，起子本身為金屬材質，金屬部分占全長一半等情，
    業據本院當庭勘驗屬實，顯見如持以抵拒，足生危害於他人生命、身體之安全，
    客觀上應認係兇器。核被告戊○○所為，係犯法第三百二十一條第二項、第一項
    第三款攜帶兇器竊盜未遂罪。被告雖已將鋁門、鋁窗拆下並拆解玻璃，惟其仍在
    現場拆解，且竊取之物品均仍堆置現場屋內未及搬離，而被告亦未及離去，即為
    警查獲，是以被告雖已著手行竊，惟竊取物品仍非置於被告實力支配下，其難認
    其業已得手，為未遂犯，爰依刑法第二十六條前段之規定，按既遂犯之刑度減輕
    其刑。爰審酌被告欲拆解屋內鋁門、鋁窗框架變賣牟利之動機、目的，攜帶兇器
    侵入空屋行竊之手段、尚未得逞所生危害非重，另被告雖提出與證人乙○○○之
    和解書一份，協議就臺中縣豐原市○○路二二０號鋁門、鋁窗拆解所受之損壞由
    被告負責修復云云，有九十三年一月二十八日和解書一份可憑，然證人乙○○○
    並非所有權人，並非本件竊盜案件之被害人；且被告於九十三年四月二十九日審
    理中（即本案辯論終結當日）自承目前仍未修復等語，其就案發已逾三月仍未如
    和解書所承諾修復，且被告於審理中猶砌詞卸責，全無悔意，難認其犯後態度良
    好等一切情狀，量處如主文所示之刑，並諭知易科罰金之折算標準，以資懲儆。
    扣案十字螺絲起子一支為被告所有且係供竊盜所用之物，業經被告供明，應依刑
    法第三十八條第一項第二款宣告沒收之。
三、移送併辦（九十三年度偵字第七三八號）意旨另以：被告於九十二年十二月二十
    七日，在臺中市○○市○○路六九三號前，以不詳方式竊取被害人甲○○所有車
    牌號碼ＤＨＱ─四三五輕型機車一輛，得手後留供己用，嗣於當日下午二時三十
    分許，被告騎乘上開機車行經臺中縣豐原市○○路四一巷二一弄口時，為被害人
    甲○○查悉報警查獲，因認被告涉犯刑法第三百二十條第一項竊盜罪嫌，且認此
    部分犯嫌與前揭聲請簡易判決處刑部分有連續犯裁判上一罪關係而移送本院併案
    審理。惟按犯罪事實應依證據認定之，無證據不得認定犯罪事實；又不能證明被
    告犯罪者，應諭知無罪之判決，刑事訴訟法第一百五十四條第二項及第三百零一
    條第一項分別定有明文。又認定不利於被告之事實，須依積極證據，茍積極證據
    不足為不利於被告事實之認定時，即應為有利於被告事實之認定，更不必有何有
    利之證據，最高法院三十年上字第八一六號著有判例。檢察官認被告涉犯此部分
    竊盜犯行，無非以被告雖否認犯行，推稱係向證人丁○○借用，還車時只需將鑰
    匙置於腳踏墊即可云云。惟證人丁○○於偵查中證稱並無竊取該機車，亦未借該
    機車與被告，且機車並非無經濟價值，衡情歸還時應會當面為之，尚不致僅將鑰
    匙置於腳踏墊下，製造被竊之風險，被告所辯不足採信，復有贓物領具、被害人
    甲○○指訴可憑資為論據。訊據被告堅決否認有此部分之竊盜犯行，辯稱：其因
    騎乘其母所有車牌號碼ＴＨＥ─六一五號機車爆胎，向證人丁○○借機車，要去
    向朋友借錢補胎，該機車係九十二年十二月二十七日下午一時許在臺中縣豐原中
    正路向證人丁○○借用等語。經查：被告持有並騎乘上開車牌號碼ＤＨＱ─四三
    五機車一節，為被告供明，且上開機車確係被害人甲○○所有失竊之事實，有車
    輛車牌失竊作業─查獲車輛認可資料、贓物領具一份在卷可憑。被告辯以上開機
    車係向證人丁○○借用一節，雖為證人丁○○於偵查中否認，惟證人丁○○於九
    十二年、九十三年間均有竊盜前科，有臺灣高等法院被告全國前案紀錄表一份在
    卷可參，顯見證人丁○○有有多次竊盜前科紀錄，而被告指陳係證人丁○○交付
    該贓車其使用，已使證人丁○○受有刑事訴追之可能，自難期證人丁○○於偵訊
    時坦承犯罪；況持有贓物原因不一而足，尚難僅因被告為警查獲時騎乘先前失竊
    之機車即認被告確有竊盜之犯行。又被告辯以其騎用之車牌號碼ＴＨＥ─六一五
    號機車爆胎而向證人丁○○借車一節，就修補車胎一節提出估價單、機車保險費
    收據影本各一份為憑，被告辯以係機車爆胎向他人借車騎乘一節，尚非無稽。是
    以依現有證據尚難認被告確有此部分竊盜之犯行，縱令其收受贓車騎用，所為亦
    係收受贓物罪，尚與本件聲請簡易判決處刑之竊盜案件無涉。此外，本院復查無
    其他積極之事證，足認被告確有此部分竊盜犯行，惟此部分事實公訴人既未據起
    訴，而檢察官認係與聲請簡易判決處刑部分有連續犯裁判上一罪關係而移送併辦
    ，就此部分卷證應檢還檢察官另為處理，附此敘明。
據上論斷，應依刑事訴訟法第四百五十二條、第二百九十九條第一項前段，刑法第三
百二十一條第一項第三款、第二項、第二十六條前段、第三十八條第一項第二款，罰
金罰鍰提高標準條例第二條，判決如主文。
中      華      民      國      九十三      年      五    月    十三  日
                                    臺灣臺中地方法院刑事第十四庭
                                        審判長法  官  楊  真  明
                                              法  官  林  學  晴
                                              法  官  陳      葳
右正本證明與原本無異
如不服本判決，應於收受本判決後十日內向本院提出上訴書狀
，其未敘述上訴理由者，並得於提起上訴後十日內向本院補提理由書狀（均須按他造
當事人之人數附繕本）「切勿逕送上級法院」
                                              書記官
中      華      民      國      九十三      年      五    月    十三     ?
附錄法條：
刑法第三百二十一條
犯竊盜罪而有左列情形之一者，處六月以上五年以下有期徒刑：
一、於夜間侵入住宅或有人居住之建築物、船艦，或隱匿其內而犯之者。
二、毀越門扇、牆垣或其他安全設備而犯之者。
三、攜帶兇器而犯之者。
四、結夥三人以上而犯之者。
五、乘火災、水災或其他災害之際而犯之者。
六、在車站或埠頭而犯之者。
前項之未遂犯罰之。
